臺灣高等法院民事裁定
110年度聲再字第3號
聲  請  人  簡誌重
法定代理人  李堉臣

上列聲請人因與相對人慶隆開發股份有限公司間拆屋還地等再審
事件，對於中華民國109年7月31日本院109年度聲再字第94號、1
09年11月18日最高法院109年度台抗字第1444號確定裁定，聲請
再審，本院裁定如下：
    主  文
聲請駁回。
聲請再審訴訟費用由聲請人負擔。
    理  由
一、按對於審級不同之法院就同一事件所為之判決，提起再審之
    訴者，專屬上級法院合併管轄。但對於第三審法院之判決，
    係本於民事訴訟法第496條第1項第9款至第13款事由，聲明
    不服者，專屬原第二審法院管轄。民事訴訟法第499條第2項
    定有明文。上開規定於聲請再審程序準用之，為同法第507
    條所明定。經查聲請人對於本院109年度聲再字第94號及最
    高法院109年度台抗字第1444號確定裁定（下合稱原確定裁
    定），聲請再審，係主張原確定裁定有民事訴訟法第496條
    第1項第13款之再審事由(見本院卷3頁)，依首揭說明，應專
    屬本院管轄，合先敘明。
二、次按依民事訴訟法第507條規定，對於本院確定裁定聲請再
    審，應以有同法第496條第1項各款或第497條之情形者為限
    ，即應以有上開規定之再審事由者為限。此等事由，即為同
    法第507條準用同法第501條第1項第4款規定之再審理由，必
    須於訴狀中表明之，其必備之程式，始無欠缺，否則其聲請
    即屬不合法；法院毋庸裁定命其補正，逕行駁回之。所謂表
    明再審理由，必須指明確定裁定有如何合於法定再審事由之
    具體情事始為相當，倘僅泛言有何條款之再審事由，而無具
    體情事者，仍難謂已合法表明再審理由（最高法院61年臺再
    字第137號裁判意旨參照）。又聲請人對於確定裁定聲請再
    審，僅對前訴訟程序之確定裁判有所指摘，並未表明該確定
    裁定有何法定再審原因即有何合於法定再審事由之具體情事
    者，其再審之聲請即難認為合法（最高法院69年臺聲字第12
    3號裁判意旨參照）。
三、本件聲請人主張原確定裁定有民事訴訟法第496條第1項第13
    款之再審事由，聲請再審(見本院卷3頁)；按上開規定為「
    當事人發現未經斟酌之證物或得使用該證物者。但以如經斟
    酌可受較有利益之裁判者為限。」所定得使用未經斟酌之證
    物，必須當事人在客觀上確不知該證物存在致未斟酌現始知
    之，或依當時情形有不能檢出該證物者始足當之，倘按其情
    狀依一般社會之通念，尚非不知該證物或不能檢出或命第三
    人提出者，均無該條款規定之適用；且當事人以發現得使用
    未經斟酌之證物為再審理由者，並應就其在前訴訟程序不能
    使用之事實，依民事訴訟法第277條前段規定負舉證責任（
    最高法院98年度台上字第1258號判決意旨參照）。經核本件
    聲請人聲請再審狀所表明之再審理由，無非僅係說明聲請人
    對於前訴訟程序確定裁判不服之理由，至原確定裁定究有何
    合於法定再審事由之具體情事，並未具體指明，即未合法表
    明再審理由。揆諸前揭說明，本件再審之聲請，難認為合法
    。　
四、據上論結，本件再審聲請為不合法，爰裁定如主文。
中　　華　　民　　國　　110 　年　　4 　　月　　15  　日
                  民事第二十庭 
                      審判長法  官  周祖民
                            法  官  林玉蕙
                            法  官  鄭威莉
正本係照原本作成。
如不服本裁定，應於收受送達後10日內向本院提出抗告狀，並應
繳納抗告費新臺幣１千元。
中　　華　　民　　國　　110 　年　　4 　　月　　15  　日
　　　　　　　　　　　　　  書記官  楊璧華